臺灣高等法院民事判決 
107年度上字第1216號
上  訴  人  王建閔
            朱珍媚
            林足 
            關鎮耀
            鄭勝方
共      同
訴訟代理人  陳虹均律師
            鄧湘全律師
上  一  人
複  代理人  潘佳苡律師
被  上訴人  總瑩建設股份有限公司
法定代理人  張廖泓境
被  上訴人  楊碧玲  
共      同
訴訟代理人  林坤賢律師
            邱華南律師

上列當事人間請求損害賠償等事件，上訴人對於中華民國107年8
月22日臺灣桃園地方法院107年度重訴字第45號第一審判決提起
上訴，上訴人並為部分訴之撤回，本院於109年5月14日言詞辯論
終結，判決如下：
    主    文
上訴駁回。
第二審訴訟費用由上訴人負擔。
    事    實    及    理    由
一、程序方面：
  ㈠上訴人於本院民國（下同）109年5月14日言詞辯論期日，撤
    回民法第360條、公平交易法第31條第1項之訴訟標的（見本
    院卷㈡第320-321頁筆錄），被上訴人亦同意其撤回（見同
　　卷第321頁筆錄），故上訴人此部分撤回業已生效，先予說
    明。再者，上訴人針對民法第227條第1項請求權，當庭補充
    依民法第231條第1項給付遲延損害賠償請求權行使權利（見
    同卷第318頁筆錄），被上訴人於程序上不爭執此情（見同
    頁）；故上訴人此部分訴訟標的應以補充陳述為依據，附此
    說明。
　㈡被上訴人總瑩建設股份有限公司（下稱總瑩公司）法定代理
    人於109年10月5日變更為丁○○○，並聲明承受訴訟（見本院
    卷㈡第135-139頁），亦應准許。
二、上訴人主張：99年間，總瑩公司與地主即被上訴人戊○○推出
    「○○○○」與「○○○○」建案，嗣合併為○○○○建案。總瑩公司銷
    售廣告宣稱社區具備附表1所示室內游泳池
　　等15項設施（下合稱系爭公共設施），且擁有六星級休閒會
    館之旅館區；依消費者保護法第22條、公平交易法第21條第
    1項，總瑩公司應按廣告內容負責。自99迄100年，上訴人甲
    ○○、乙○○先後購買戊區預售屋與基地應有部分，上訴人
　　丙○、庚○○、己○○則購買丙區成屋與基地應有部分（買賣詳
    情如附表2所示）。上訴人已付清價金，被上訴人亦在
　　附表2所示時間陸續交付房地，但是總瑩公司並未施作系爭
    公共設施，戊○○則就旅館區土地提起分割共有物之訴，以致
    旅館區無從興建，已構成不完全給付，上訴人房屋每坪因此
    受有1萬元損害，得依民法227條第1項（依第231條第1項規
    定）、消費者保護法第7條第1、3項規定，請求該公司給付
    附表2「請求賠償金額」欄之金錢；或依消費者保護法第51
    條請求三倍懲罰性賠償。戊○○應依消費者保護法第7條第1、
    3項、房屋買賣契約第22條、土地買賣契約12條第1項，與總
    瑩公司負不真正連帶賠償責任。爰依上開規定，請求：㈠總
    瑩公司應分別給付上訴人如附表2「請求賠償金額」欄所示
    金錢，及均自起訴狀繕本送達翌日起至清償日止按年息百分
    之五計算之利息；㈡戊○○應分別給付上訴人如附表2「請求賠
    償金額」欄所示金錢，及均自起訴狀繕本送達翌日起至清償
    日止按年息百分之五計算之利息；㈢前二項聲明，如任一被
    上訴人已為給付，另一人於給付範圍內免給付義務。㈣願供
    擔保請准宣告假執行等語（原審共同原告之訴並未繫屬本院
    ，不予贅述）
三、被上訴人則以：甲○○、乙○○、丙○、庚○○前就同一事件，分
    別提起原法院104年度重訴字第495號、100年度訴字
　　第1489號事件，請求伊減少價金等情，本件顯係重複起訴；
    否則亦受失權效所拘束，且違反誠信原則。再者，甲○○、乙
    ○○所簽立房屋買賣契約20條第2、3項，已載明系爭公共設施
    是總瑩公司無償贈與，且依契約附件之建材設備第16條第1
    項約定，總瑩公司可以調整公設；依空地暨使用分管同意書
    ，旅館區由總瑩公司使用、處分，總瑩公司有權變更設計；
    再其次，甲○○與乙○○並未證明係遭受廣告引誘而簽約，無從
    要求總瑩公司按照廣告內容負責。丙○等3人既購買成屋，於
    簽約時已知悉系爭公共設施與旅館區均未興建，契約也約定
    按現況交屋，自無損害可言。再者，系爭公共設施應移交○○
    ○○社區管理委員會，並非移交上訴人，且買賣契約並未約定
    點交期限，故上訴人無從主張給付遲延責任
　　；系爭公共設施已完成12項，僅餘親子遊戲區、韻律瑜珈教
    室未施作，休閒步道剛完工等語，資為抗辯。
四、原審就上訴人之請求，判決：上訴人之訴及假執行之聲請均
    駁回。上訴人不服而提起上訴，聲明：㈠原判決駁回上訴人
    後開第㈡至㈣項之訴部分廢棄；㈡總瑩公司應分別給付上訴人
    如附表2「請求賠償金額」欄所示金錢，及均自起訴狀繕
　　本送達翌日起至清償日止按年息百分之五計算之利息；㈢戊○
    ○應分別給付上訴人如附表2「請求賠償金額」欄所示金錢，
    及均自起訴狀繕本送達翌日起至清償日止按年息百分之五計
    算之利息；㈣前二項聲明，如任一被上訴人已為給付，另一
    人於給付範圍內免給付義務；㈤願供擔保請准宣告假執行。
    被上訴人答辯聲明：㈠上訴駁回；㈡如受不利判決，願供擔保
    請准宣告免為假執行。
五、兩造不爭執事項：
　㈠總瑩公司與戊○○（地主）於99年間推出「○○○○」與「
　　○○○○」建案（上開建案後合併為「○○○○」）。廣告表示社區
    具備附表1所示系爭公共設施，且擁有六星級休閒
　　會館之旅館區。上訴人分別於附表2所示時間向被上訴人購
    買該社區房地（買賣資料如附表2）。上訴人已付清價金，
    被上訴人亦在附表2所示時間陸續交付房地；總瑩公司於交
    屋時並未施作系爭公共設施，也未興建旅館區。戊○○就旅館
    區土地向社區區分所有權人提出分割共有物之訴。（見本院
    卷㈠第226頁、第79頁）
　㈡○○○○社區共計甲、乙、丙、丁、戊、己、庚七區，另有旅館
    區。甲○○、乙○○向總瑩公司購買位於戊區之預售屋房地，遂
    簽立透天房屋預定買賣契約書；丙○、庚○○、己○○購買丙區
    成屋，簽立不動產買賣契約書（見本院卷㈠第87、541頁、卷
    ㈡第319頁。買賣契約見原審卷㈠第27-48、
　　87-101、111-118頁）
　㈢關於上證1至上證6、上證11至13之預售屋廣告，被上訴人不
    爭執其形式真正，且前開廣告確有記載系爭公共設施與旅館
    區（見本院卷㈠第97-99頁表格、第111-155頁及第289-397頁
    廣告、第425頁筆錄、卷㈡第317頁筆錄）
　㈣○○○○社區管理委員會於107年6月13日成立（見本院卷㈠第157-
    163頁登記資料、第446頁筆錄）
六、本院之判斷：
  ㈠甲○○、乙○○、丙○、庚○○是否重複請求？
    ⒈按「原告之訴，有下列各款情形之一，法院應以裁定駁回
      之。但其情形可以補正者，審判長應定期間先命補正：七
　　　、起訴違背第31條之1第2項、第253條、第263條第2項之
　　　規定，或其訴訟標的為確定判決之效力所及者」，民事訴
      訟法第249條第1項第7款定有明文。又按民事訴訟法上所
      謂一事不再理之原則，乃指同一事件已有確定之終局判決
　　　而言。所謂同一事件，必同一當事人，就同一訴訟標的而
      為訴之同一聲明，若此之者有一不同，自不得謂為同一事
      件（最高法院90年度台抗字第221號裁定意旨參照）。再
　　　按民事訴訟法第244條第1項第2款於89年修法時，針對起
      訴狀應記載事項，就訴訟標的部分增訂「及其原因事實」
　　　，可知訴訟標的之涵義，必須與原因事實相結合，以使訴
      狀所表明之事項更加明確；是以判斷訴訟標的時，尚須結
      合原因事實而為觀察。
　　⒉經查，甲○○、乙○○於原法院104年度重訴字第495號事件，
      請求總瑩公司與戊○○不真正連帶給付甲○○202萬
　　　2386元本息、乙○○209萬8456元本息，原因事實為其承
　　　購房屋之專有部分發生漏水等瑕疵，屋內欠缺溫泉設施與
      溫泉水，且房屋遲延完工，致其受有損害（見該案影印卷
      ㈠第4-24頁起訴狀、本院卷㈡323-340頁判決書）。其次
　　　，丙○、庚○○於原法院100年度訴字第1489號事件中，
　　　請求總瑩公司與戊○○不真正連帶給付丙○66萬9602元本息
      、庚○○105萬0260元本息；原因事實為其承購房屋之
　　　專有部分發生漏水等瑕疵，且欠缺室內溫泉設施，致其受
      有損害（見原審卷㈠第135-189頁之一、二、三審裁判書
　　　）。可知甲○○、乙○○、丙○、庚○○於前開訴訟均係主張專
      有部分缺損，遂要求被上訴人賠償損害等項；本件則主張
      共用部分欠缺系爭公共設施與旅館區所造成損害，可見二
      者訴訟標的並不相同。則被上訴人辯稱上述4人就同一損
      害重複主張，否則亦應受失權效所拘束云云（見本院卷㈡
      第292-293頁）；顯係誤會，故為本院所不採。
　㈡總瑩公司依其與上訴人間之契約，有無興建系爭公共設施與
      旅館區之義務？
    ⒈按「企業經營者應確保廣告內容之真實，其對消費者所負
      之義務不得低於廣告之內容」、「本法第22條至第23條所
      稱廣告，指利用電視、廣播、影片、幻燈片、報紙、雜誌
　　　、傳單、海報、招牌、牌坊、電腦、電話傳真、電子視訊
　　　、電子語音或其他方法，可使多數人知悉其宣傳內容之傳
      播」，104年6月17日修訂前消費者保護法第22條、消費者
      保護法施行細則第23條分別定有明文。次按企業經營者應
      確保廣告內容之真實，其對消費者所負之義務不得低於廣
      告之內容，消保法第22條定有明文。此係為保護消費者而
      課企業經營者以特別之義務，不因廣告內容是否列入契約
      而異。是企業經營者與消費者間所訂定之契約，雖未就廣
      告內容而為約定，惟消費者如信賴該廣告內容，並依企業
      經營者提供之訊息進而與之簽訂契約時，企業經營者所負
      之契約責任自應及於該廣告內容（最高法院101年度台上
　　　字第122號判決意旨參照）。又依消費者保護法第22條規
      定，系爭廣告單暨樣品屋示範應成為兩造契約之ㄧ部，當
      事人亦應確保廣告內容之真實，所負義務不得低於廣告之
      內容（最高法院102年度台上字第6號判決意旨參照）。再
      按企業經營者應確保廣告內容之真實，其對於消費者所負
      之義務不得低於廣告內容，為消保法第22條所明定。廣告
      得成為契約之一部，發生契約之效力者，其內容須具體明
      確，所提供之訊息，在交易習慣上足以使一般消費者信賴
      其將成為契約內容之一部，始足當之（最高法院107年度
      台上字第1434號判決意旨參照）。
　　⒉甲○○、乙○○購買預售屋部分：
　　　⑴關於銷售廣告上所載系爭公共設施部分：
　　　  ①甲○○與乙○○分別與總瑩公司簽立透天房屋預定買
　　　    賣契約書，購買位於戊區之預售屋；被上訴人不爭執
          預售屋廣告之形式真正，且前開廣告確有記載系爭公
          共設施（見不爭執事項㈡㈢）。依上開廣告，總瑩公司
          表示湯泉世紀社區將興建系爭公共設施（見本院卷㈠
          第89-95頁表格、第111-155頁廣告、第289-397頁廣
          告）。在交易習慣上，前述廣告足以使一般消費者信
          賴其將成為契約內容之一部，是以總瑩公司對甲○○、
          乙○○應受廣告內容所拘束，其負有興建系爭公共設施
          義務甚明。被上訴人主張甲○○2人應證明其信賴廣告
          而簽定買賣契約云云（見本院卷㈡第303頁），顯與消
          費者保護法第22條第1項立法意旨及交易常情不符，
          故為本院所不採。
　　　　②至於最高法院92年台上字第2694號民事判決固然認為
          ：「…依企業經營者提供之廣告訊息與之洽談而簽訂
          契約，於契約中雖未就廣告內容再為約定，企業經營
          者所應負之契約責任，仍及於該廣告內容，該廣告固
          應視為契約之一部。惟簽訂契約時倘雙方已就廣告內
          容另為斟酌、約定，或企業經營者並未再據原屬『要
          約引誘』之廣告為訂約之說明、洽談，使之成為具體
          之『要約』，縱其廣告之內容不實，應受消費者保護法
          或公平交易法之規範，仍難逕謂該廣告為要約或已當
          然成為契約之一部…」。依其文義，係指締約雙方已
          針對廣告內容另為約定，或是企業經營者以顯著方式
          剔除廣告內容，並獲致消費者同意。然而，本件締約
          過程並無上開情事；則被上訴人遽謂前揭廣告並非契
          約內容云云（見本院卷㈡第301-303頁），自無足採。
　　　　③關於前開買賣契約書第20條第3項約定：「三、本大樓
          增設之設施未包括在建照執照核准之範圍項目，係賣
          方為維護社區安全、方便通行及提高社區品質無償增
          建予本社區使用（不含在房地價款內），買方對上情
          知悉並表贊同，…」（見本院卷㈠第486頁）；由於預
          售屋廣告並未逐一標示公共設施之屬性，且上開條款
          未具體記載增設公設之名稱等資訊，以致消費者無從
          判斷系爭公共設施是否為增設項目，難認甲○○、乙○○
          同意系爭公共設施僅係總瑩公司無償提供。則被上訴
          人仍執前詞，辯稱此部分公設係無償贈與云云（見本
          院卷㈡第310頁），亦非可信。
　　　⑵關於銷售廣告上所載旅館區部分：
　　　　①系爭銷售廣告上確有旅館區之記載，總瑩公司並未興
          建旅館區，此為兩造所不爭（見不爭執事項㈠）。
　　　　②但是，上訴人所提之銷售廣告僅記載「基地分區說明
　　　　  」為甲區、乙區、丙區、丁區、戊區、己區、庚區、
　　　　　、旅館區，而該旅館區應建設何種型態之旅館？此與
          甲○○、乙○○所預購之獨立住宅，有何使用上之關連性
          ？甲○○、乙○○就該旅館區有何權利義務？等事項均付
          之闕如，充其量僅可顯示該基地範圍內將來可能出現
          住宅以外如旅館或飯店之建物而已，且甲○○、乙○○始
          終未說明未興建旅館所造成不利之影響
　　　　　；應可認甲○○、乙○○或總瑩公司就該銷售廣告上所載
          之旅館區，並未為訂約之說明、洽談，使之成為其等
          間買賣系爭售屋之具體內容，是以總瑩公司未興建旅
          館區，尚難認為其已違反契約義務。
　　⒊丙○、庚○○、己○○購買成屋部分：
　　　經查，丙○、庚○○、己○○向總瑩公司購買丙區成屋，遂簽
      立不動產買賣契約書，亦為兩造所不爭（見不爭執事項㈡
      ）。前述契約書第9條第1項約定：「一、依房屋現況交屋
      」（見本院卷㈡第48頁），可知丙○、庚○○、己○○於購買房
      地時，已明瞭系爭公共設施與旅館區均未興建，遂於買賣
      契約書第9條第1項約定：「一、依房屋現況交屋」。再者
      ，丙○等3人並未證明其因信賴預售屋銷售廣告而向總瑩公
      司訂購成屋，是以總瑩公司對其並無興建系爭公共設施與
      旅館區之義務。
　　⒋綜上，總瑩公司對甲○○、乙○○負有興建系爭公共設施之義
      務；但是並無興建旅館區之義務。另一方面，總瑩公司對
      於丙○、庚○○、己○○並無興建系爭公共設施或旅館區之義
      務。
  ㈢總瑩公司應向何人點交系爭公共設施？
    ⒈按「管理委員會之職務如下：十一、共用部分、約定共用
      部分及其附屬設施設備之點收及保管」、「起造人應將公
      寓大廈共用部分、約定共用部分與其附屬設施設備；設施
      設備使用維護手冊及廠商資料、使用執照謄本、竣工圖說
　　　、水電、機械設施、消防及管線圖說，於管理委員會成立
      或管理負責人推選或指定後七日內會同政府主管機關、公
      寓大廈管理委員會或管理負責人現場針對水電、機械設施
　　　、消防設施及各類管線進行檢測，確認其功能正常無誤後
      ，移交之」，公寓大廈管理條例第36條第11款、第57條第
      1項分別定有明文。依上開規定，共用部分與附屬設備（
      包含公共設施），係由管理委員會負責點收（移交) ，建
      商無須向個別區分所有權人逐一點交。
　　⒉其次，甲○○與乙○○所簽之預定買賣契約書第20條第3項亦約
      定：「本大樓增設之設施未包括在建照執照核准範圍項目
      ，…其中公設部分完公（工）後交由管理委員會管理。…」
      （見本院卷㈠第486頁），亦表明公共設施（含系爭公共設
      施）係由總瑩公司移交予管理委員會，核與上開公寓大廈
      管理條例規定相符。參酌前述契約第14條第4、5項約定：
      「賣方應擔任本預售屋共有部分管理人…」、「賣方完成
      管理委員會或推選管理負責人就共用部分、約定共用部分
      與附屬設備交接完成時，應將…併同移交…」（見本院卷㈠
      第482頁），益證系爭公共設施應由總瑩公司點交予管理
      委員會。則甲○○與乙○○主張總瑩公司應將系爭公共設施移
      交予買受人，此一義務與公寓大廈管理條例關於管理委員
      會之職權係二事云云（見本院卷㈡第261-269頁），顯非可
      採。
　　⒊是以，系爭公共設施應由總瑩公司移點交（移交）予○○○○
      管理委員會；甲○○與乙○○無從請求總瑩公司對其點交。
　㈣總瑩公司就系爭公共設施是否負遲延責任？
　　⒈按「因可歸責於債務人之事由，致為不完全給付者，債權
      人得依關於給付遲延或給付不能之規定行使其權利」、「
　　　給付無確定期限者，債務人於債權人得請求給付時，經其
      催告而未為給付，自受催告時起，負遲延責任。其經債權
      人起訴而送達訴狀，或依督促程序送達支付命令，或為其
      他相類之行為者，與催告有同一之效力」、「前項催告定
      有期限者，債務人自期限屆滿時起負遲延責任」、「債務
      人遲延者，債權人得請求其賠償因遲延而生之損害」，民
      法第227條第1項、第229條第2、3項、第231條第1項分別
      定有明文。
　　⒉經查，總瑩公司對於丙○、庚○○、己○○並無興建系爭公共設
      施與旅館區之義務，已如前述。則丙○等3人主張總瑩公司
      構成民法第227條第1項、第229條第1項之不完全給付責任
      ，並應按照104年6月17日修正前消費者保護法第51條支付
      三倍懲罰性賠償金；戊○○應與總瑩公司為不真正連帶賠償
      責任云云（見本院卷㈡第275、318頁）；於法不符，不應
      准許。
　　⒊其次，總瑩公司對甲○○與乙○○負有提供系爭公共設施之義
      務，雖如前述。而甲○○、乙○○所簽立預定買賣契約書第14
      條第2項固然約定「賣方應於領得使用執照六個
　　　月內，通知買方進行交屋…」（見本院卷第481頁）。由於
      該契約第20條第3項針對公共設施另行約定「本大樓增設
      之設施未包括在建照執照核准範圍項目，…其中公設部分
      完公後交由管理委員會管理」；可知第14條第2項交屋期
      限僅適用專有部分，尚與公共設施點交無涉，是預定買賣
      契約應屬未約定系爭公共設施之點交期限，此部分即屬未
      定期限之債務。則甲○○與乙○○主張系爭公共設施位於甲區
      ，應於甲區使用執照核發後6個月即103年6月15日交付；
      否則也是在交屋時一併點交云云（見本院卷㈡第261頁、第
      318頁）；顯與契約文義不符，故為本院所不採。
　　⒋再依仟暉不動產估價師事務所108年11月1日估價報告書附
      件七勘估標的公共設施照片22張、附件十一第2頁108年10
      月16日會勘紀錄，可知系爭公共設施已完成十二項，僅餘
      親子遊戲區、韻律瑜珈教室、休閒步道尚未完工；堪認系
      爭公共設施大部分已完工，僅餘三項未完成（被上訴人於
      本院109年5月14日庭期主張休閒步道剛完工）。再者，○○
      ○○社區管理委員會於107年6月13日始成立（見不爭執事項
      ㈣）；但是，甲○○與乙○○迄未提出○○○○管理委員會向總瑩
      公司催告履行之資料，依上開規定，總瑩公司尚未構成給
      付遲延。則甲○○2人於107年1月25日起訴主張總瑩公司構
      成不完全給付，應依民法第227條第1項關於第231條第1項
      規定負擔損害賠償責任；戊○○應與總瑩公司負不真正連帶
      賠償責任云云（見原審卷㈠第11頁、本院卷㈡第318頁）；
      於法不符，不應准許。
　　⒌又按「從事設計、生產、製造商品或提供服務之企業經營
      者，於提供商品流通進入市場，或提供服務時，應確保該
      商品或服務，符合當時科技或專業水準可合理期待之安全
      性」、「企業經營者違反前二項規定，致生損害於消費者
      或第三人時，應負連帶賠償責任。但企業經營者能證明其
      無過失者，法院得減輕其賠償責任」，消費者保護法第7
      條第1、3項定有明文。再按「依本法所提之訴訟，因企業
      經營者之故意所致之損害，消費者得請求損害額三倍以下
      之懲罰性賠償金；但因過失所致之損害，得請求損害額一
      倍以下之懲罰性賠償金」，104年6月17日修正前消費者保
      護法第51條亦定有明文。甲○○與乙○○既未受有不完給付之
      損害，則其另依據上開規定請求總瑩公司與戊○○不真正連
      帶賠償三倍懲罰性賠償金；亦無可採。（消費者保護法第
      22條、公平交易法第21條第1項，僅為廣告效果之規定，
      並非請求權，附此說明）
七、綜上所述，上訴人依據民法第227條第1項關於第231條第1項
　　規定、消費者保護法第7條第1、3項、104年6月17日修正前
    消費者保護法第51條規定，請求：「㈠總瑩公司應分別給付
    上訴人如附表2『請求賠償金額』欄所示金錢，及均自起訴狀
    繕本送達翌日起至清償日止按年息百分之五計算之利息。㈡
    戊○○應分別給付上訴人如附表2『請求賠償金額』欄所示金錢
    ，及均自起訴狀繕本送達翌日起至清償日止按年息百分之五
    計算之利息。㈢前二項聲明，如任一被上訴人已為給付，另
    一人於給付範圍內免給付義務」；為無理由，應予駁回。其
    假執行聲請失所附麗，應併予駁回。是則原審依此駁回其訴
    及假執行之聲請，經核並無違誤，上訴意旨指摘原判決不當
    ，求予廢棄改判，為無理由，應予駁回。
八、至於兩造其餘攻擊、防禦方法及證據，經斟酌後，認均不足
    以影響本判決結果，自無逐一詳予論述之必要，併予敘明。
九、據上論結，本件上訴為無理由，依民事訴訟法第449條第1項
    、第78條，判決如主文。
中　　華　　民　　國　　109 　年　　5 　　月　　28　　日
                  民事第二十庭  
                        審判長法  官  陳雅玲
                              法  官  林玉蕙
                              法  官  吳燁山
正本係照原本作成。
上訴人合併上訴利益額逾新臺幣150萬元，如不服本判決，應於
收受送達後20日內向本院提出上訴書狀，其未表明上訴理由者，
應於提出上訴後20日內向本院補提理由書狀（均須按他造當事人
之人數附繕本）上訴時應提出委任律師或具有律師資格之人之委
任狀；委任有律師資格者，另應附具律師資格證書及釋明委任人
與受任人有民事訴訟法第466條之1第1項但書或第2項（詳附註）
所定關係之釋明文書影本。如委任律師提起上訴者，應一併繳納
上訴審裁判費。
中　　華　　民　　國　　109 　年　　5 　　月　　28　　日
　　　　　　　　　    　　　　書記官  鄧瑄瑋
附註：
民事訴訟法第466條之1（第1項、第2項）：
對於第二審判決上訴，上訴人應委任律師為訴訟代理人。但上訴
人或其法定代理人具有律師資格者，不在此限。
上訴人之配偶、三親等內之血親、二親等內之姻親，或上訴人為
法人、中央或地方機關時，其所屬專任人員具有律師資格並經法
院認為適當者，亦得為第三審訴訟代理人。
附表1：（參見本院卷㈡第68-69頁表格）
編號 廣告名稱 設置地點 同一設施之其他名稱 1 室內游泳池  甲區B1 能量游泳池/泳池/室內溫水游泳池/室內泳池 2 男湯女湯  甲區B1 湯屋/舒壓湯屋/男女湯池/男女湯屋/SPA養生水療/風呂/SPA/水療SPA/ 3 電影視聽中心  甲區B1 視聽室 4 高爾夫練習場  甲區B1 高爾夫練習室/高球練習室 5 KTV  甲區B1      (無其他名稱) 6 健身房  甲區2F 健身俱樂部/健身中心 7 球藝室  甲區2F 壁球桌球撞球室/球藝競技場 8 圖書閱覽室  甲區2F 閱覽室/閱覽中心 9 宴會廳  甲區1F 主人宴客會館 10 溫泉會館   丙區 露天風呂（泳池）SPA/露天水療SPA風呂/露天湯池 11 希望公園 社區公共空間 萬坪主題親子公園/綠規劃公園 12 兒童遊戲室 甲區地下一樓 (無其他名稱) 13 韻律瑜珈教室 丙、丁區  一樓 (無其他名稱) 14 休閒步道 丙、丁區 中庭廊道 (無其他名稱) 15 親子遊戲區 丁區室外 ，位於甲區俱樂部 ㈠旁邊 (無其他名稱) 

附表2：新台幣元（下同）
購買人姓名 買賣標的棟別編號 買賣房屋門牌 （桃園市○○  區○○路1段) 簽約日期  買賣價金  交屋日期 請求賠償  金額 甲○○   O2 000巷62弄27號 100年10月28日 6,800,000 104年7月31日 469,700 乙○○   O3 000巷62弄25號 97年2月 15日 6,250,000 104年8月18日 469,700 丙○   L3 000巷26弄35號 100年3月4日 9,050,000 100年4月25日 812,200 庚○○   L16 000巷26弄13號 99年12月9日 9,200,000 100年1月1日 815,400 己○○   L12 000巷26弄19號 99年7月 20日 9,300,000 99年9月 31日 812,200